臺灣臺中地方法院交通事件裁定　　　 100年度交聲字第3260號
原處分機關　交通部公路總局臺中區監理所臺中市監理站
異　議　人　魏允義
即受處分人
上列異議人因違反道路交通管理處罰條例案件，對於交通部公路
總局臺中區監理所臺中市監理站民國100年11月16日所為之處分
（原處分案號：裁監稽違字第裁61-B00000000號裁決書），聲明
異議，本院裁定如下：
    主  文
異議駁回。
    理  由
一、原處分意旨略以：受處分人即異議人魏允義（下稱異議人）
    駕駛車牌號碼141-H6營業用小客車，於100年9月19日3時35
    分許，在高雄市三民區○○○路與建國二路交岔口處，因「
    闖紅燈（復興南向北左轉建國）」之違規，為高雄市政府警
    察局三民第一分局長明派出所依高市警交字第B00000000號
    舉發違反道路交通管理事件通知單當場舉發。嗣經異議人到
    案申訴，經舉發單位查復後仍有不服，本站遂於100年11月
    16日以裁監稽違字第裁61-B00000000號裁決書，依違反道路
    交通管理處罰條例第53條第1項、第63條第1項規定，處罰鍰
    新臺幣（下同）2,900元，並記違規點數3點，逾期則依裁決
    書處罰主文裁處等語。
二、聲明異議意旨略以：當時車輛行駛至復興路綠燈左轉建國路
    ，警察卻指伊有駕駛車輛紅燈左轉之違規；又伊當時之駕駛
    速度約40公里，為何行駛至中山路與建國路口時才告知違規
    ，卻不在當下就將伊攔停？中間距離約1公里，途中經過忠
    孝路、仁愛路、林森路、南華路共4個路口及4個紅綠燈，警
    察在第五個路口才將伊攔下，明顯取締上有問題，前經申訴
    ，警察又沒有提出違規事證，僅以目視違規為由，百姓難以
    信服，為此聲明異議等語。
三、按車輛面對圓形紅燈表示禁止通行，不得超越停止線或進入
    路口；汽車行駛至交岔路口，其行進、轉彎，應遵守燈光號
    誌，道路交通標誌標線號誌設置規則第206條第5款第1目、
    道路交通安全規則第102條第1項第1款分別定有明文。又汽
    車駕駛人，行經有燈光號誌管制之交岔路口闖紅燈者，處
    1,800元以上5,400元以下罰鍰，並記違規點數3點；小型車
    違反前揭規定，於逾越應到案期限30日內繳納或到案聽候裁
    決者，統一裁罰基準為2,900元，道路交通管理處罰條例第
    53條第1項、第63條第1項第3款及違反道路交通管理事件統
    一裁罰基準及處理細則所訂之違反道路交通管理事件統一裁
    罰基準表亦規定甚明。
四、經查：
(一)異議人於100年9月19日3時35分許，駕駛車牌號碼141-H6營
    業用小客車，行經高雄市三民區○○○路與建國二路交岔口
    處，因「闖紅燈（復興南向北左轉建國）」之違規，經高雄
    市政府警察局三民第一分局長明派出所員警當場攔停舉發，
    並製開高市警交字第B00000000號舉發違反道路交通管理事
    件通知單，異議人逾越應到案期限30日內提出申訴，經原處
    分機關函詢舉發單位查明後，於100年11月16日以裁監稽違
    字第裁61-B00000000號裁決書，裁處異議人罰鍰2,900元，
    並記違規點數3點等情，有前揭舉發通知單、高雄市政府警
    察局三民第一分局100年11月8日高市警三一分交字第100002
    2754號函及上開裁決書各1份在卷可稽。
(二)異議人固不否認有於前揭違規時間駕駛上開營業用小客車駛
    經上開違規地點等情，惟矢口否認有闖紅燈左轉之違規，然
    經本院依職權向原舉發機關即高雄市政府警察局三民第一分
    局長明派出所調取警車之行車紀錄器翻拍照片共18幀所示，
    當時警車係停放在建國二路路旁，前方面對建國二路與復興
    一路之交岔口，異議人駕駛上開車身為黃色之營業小客車，
    由復興一路南往北行駛，並於建國二路交通號誌顯示為綠燈
    ，即復興一路號誌為紅燈時，直接闖越紅燈違規左轉建國二
    路往火車站方向前進，則異議人確有於前揭時、地闖紅燈之
    違規事實，至為明確，堪以認定，異議人所辯，與客觀事證
    不符，自難採信。又異議人另辯以為何直至第五個路口才將
    伊攔停，警察之取締程序有問題云云，然本件舉發員警於發
    現前方異議人之車輛違規左轉後，隨即尾隨異議人之車輛，
    並以閃大燈、按喇叭及以車用廣播器廣播車號等方式指揮欄
    停，持續追逐至建國三路與中山一路口處始得將異議人攔停
    等情，業經高雄市政府警察局三民第一分局於100年11月8日
    以高市警三一分交字第1000022754號函說明在案，顯然舉發
    員警之取締程序並無任何不法或不當之處，況本件異議人闖
    紅燈左轉之違規屬實，已如前述，而警員於異議人違規後之
    執行取締程序，本與本件違規事實成立與否無涉，是異議人
    以此置辯，亦不得解免其上述違規責任，自不足為採。
(三)綜上所陳，異議人確有前揭闖紅燈之違規事實，原處分機關
    依道路交通管理處罰條例第53條第1項及第63條第1項第3款
    之規定，裁處異議人罰鍰2,900元，並記違規點數3點，於法
    核無不合。本件聲明異議為無理由，應予駁回。
五、據上論斷，應依道路交通管理處罰條例第87條第2項，道路
    交通事件處理辦法第18條，裁定如主文。
中    華    民    國   100    年    12    月    12    日
                    交通法庭  法  官  陳秋月
以上正本證明與原本無異。
如不服本裁定，應於裁定送達後五日內，向本院提出抗告狀（須
附繕本），並敘明抗告之理由。
                              書記官  江婉君
中    華    民    國   100    年    12    月    12    日